【裁判字號】    90,易,113
【裁判日期】    900301
【裁判案由】    竊盜
【裁判全文】
台灣苗栗地方法院刑事判決                            九十年度易字第一一三號
    公  訴  人  臺灣苗栗地方法院檢察署檢察官
    被      告  乙○○
右列被告因竊盜案件，經檢察官提起公訴（九十年度偵字第四九七號），本院判決如
左：
    主  文
乙○○竊盜，累犯，處有期徒刑柒月。
    事  實
一、乙○○前曾因竊盜案件，經臺灣高等法院臺中分院於民國八十九年一月二十五日
    判處有期徒刑一年確定，甫於八十九年七月二十七日執行完畢，仍不知悛改，竟
    意圖為自己不法之所有，於九十年一月十一日凌晨一時三十分許，在苗栗縣通霄
    鎮○○里○○路二十巷六號前，趁甲○○所有之車號ＩＧ–○五四一號自小客車
    門未鎖之際，徒手進入車內，以接通電線之方式竊取該車得手後，供己代步之用
    。嗣於同日凌晨二時許，其駕駛上開汽車，行經苗栗縣銅鑼鄉○○路與成功路口
    ，為警當場查獲，始悉上情。
二、案經苗栗縣警察局通霄分局報請臺灣苗栗地方法院檢察署檢察官偵查起訴。
  理  由
一、訊據被告乙○○對於右揭犯罪事實坦承不諱，核與被害人甲○○指述之失竊情節
    相符，復有被害人立具之贓物領據一紙附卷可稽，本案事證明確，被告犯行洵堪
    認定。
二、核被告所為，係犯刑法第三百二十條第一項之普通竊盜罪。查被告前曾因竊盜案
    件，經臺灣高等法院臺中分院於八十九年一月二十五日判處有期徒刑一年確定，
    甫於八十九年七月二十八日執行完畢，此有臺灣苗栗地方法院檢察署刑案資料查
    註紀錄表及臺灣高等法院被告全國前案紀錄表及被告在監在押資料表各一份在卷
    足憑，其於有期徒刑之執行完畢後五年內再犯有期徒刑以上之本罪，為累犯，應
    依刑法第四十七條之規定加重其刑。爰審酌被告之素行非佳、犯罪之手段、所生
    危害及犯後坦承犯行並當庭承諾知錯不再犯，服刑後習一技之長，若再犯請求從
    重量刑之態度等一切情狀，量處如主文所示之刑。另被告確曾於八十九年九月中
    旬至十二月底，在泉龍釣蝦場服務，此為被告所自承，並有本院公務電話紀錄表
    一紙在卷可憑，其辯稱於前案執行完畢後，曾工作，本案乃一時失慮，應可憑信
    ，則尚難遽認其有何犯罪習慣或以犯罪為常業或因遊蕩或懶惰成習而犯罪之情事
    ，而被告所犯之罪，亦經本院判處重刑，已足以達到預防其再犯之特別目的，況
    其亦當庭作不再犯案之承諾，則檢察官請求宣告令其入勞動場所強制工作三年，
    本院認為不宜，附此敘明。
據上論斷，應依刑事訴訟法第二百九十九條第一項前段，刑法第三百二十條第一項、
第四十七條，罰金罰鍰提高標準條例第一條前段，判決如主文。
本案經檢察官戴瑞麒到庭執行職務
中      華      民      國    九十      年      三      月      一      日
                        臺灣苗栗地方法院刑事第二庭
                                    法  官  黃  賢  婷
右正本證明與原本無異。
如不服本判決，應於判決送達後十日內向本院提出上訴狀( 應附繕本 )，上訴於
臺灣高等法院台中分院。
                                    書記官  李  學  詩
中      華      民      國    九十      年      三      月      一      日
 附錄論罪科刑法條
刑法第三百二十條
意圖為自己或第三人不法之所有，而竊取他人之動產者，為竊盜罪，處五年以下有期
徒刑、拘役或五百元以下罰金。
意圖為自己或第三人不法之利益，而竊佔他人之不動產者，依前項之規定處斷。
前二項之未遂犯罰之。


司法院資訊處製作；財團法人民間司法改革基金會備份。
